# 关于扶贫贷款的会计处理

提问人：随风 83738373 时间：2020-03-13 08:05:23
请教陈版：屋顶式光伏电站建造时获取了扶贫贷款，该部分款项的会计处理对于企业来说作为借款是否合适？扶贫贷款的资金来源为农民，通过银行将资金借给企业，类似于委托贷款，按期支付利息或到期一次支付利息，计入借款是否合适

回答人：chenyiwei
如果实质上属于借入委托贷款的，则可以作为借款核算。但问题是如何体现该借款的“扶贫”属性？例如利率高于一般贷款，差额部分实质上属于扶贫捐赠支出？还是其他？建议分析交易的经济实质，作出恰当的会计处理。

提问人：随风 83738373 时间：2020-03-15 08:05:23
谢陈版！！！
该事项是企业为了与政府搞好关系，答应政府给到农民一定的贷款利息，贷款利息分成两部分，一部分给到银行利率为4.6%，另一部给到农民利率为5.9%，给到农民的部分是为了获取业务而发生，非无偿性的捐助，不记到营业外支出，也非公司的一项公积金不应计入净资产，而是与公司的业务直接相关，作为获取业务的一项成本，计入营业成本，不知这样理解是否准确

回答人：chenyiwei
要看具体的业务背景，目前的信息还有限，无法判断。